臺灣桃園地方法院小額民事判決
111年度桃保險小字第267號
原      告  旺旺友聯產物保險股份有限公司

法定代理人  劉自明
訴訟代理人  劉育辰
            陳君儀
被      告  楊國榮
訴訟代理人  楊自豪
上列當事人間請求損害賠償事件，本院於民國111年6月6日言詞
辯論終結，判決如下：
　　主    文
被告應給付原告新臺幣壹萬陸仟肆佰玖拾柒元，及自民國一一一
年三月十二日起至清償日止，按週年利率百分之五計算之利息。
訴訟費用新臺幣壹仟元由被告負擔。
本判決得假執行。
    理由要領
經查，被告於民國109年2月19日下午2時50分許，駕駛車牌號碼0
000-00號自用小客車（下稱肇事車輛），在桃園市○○區○○○路0段
00號前，未注意車前狀況，從後追撞前方由訴外人劉永濃駕駛原
告保戶謙成有限公司所有車牌號碼000-0000號自用小客車（下稱
系爭車輛），致系爭車輛受損，系爭車輛維修零件更換費用為新
臺幣（下同）1萬1,229元、鈑金4,950元、烤漆6,250元，原告已
支付系爭車輛維修費用而受讓系爭車輛損害賠償請求權等情，有
桃園市政府警察局龜山分局龜山交通分隊道路交通事故當事人登
記聯單、現場圖、調查報告表㈠、㈡、車籍資料、行車執照、估價
單、理賠計算書、賠償給付同意書、電子發票及照片附卷可參（
見本院卷第7至11頁、第17至21頁、第23至24頁），堪信為真實
。另上開估價單所載系爭車輛維修項目為後保險桿及左後葉輪弧
等處，核與系爭車輛遭被告駕駛肇事車輛從後方追撞位置大致相
符，有估價單及照片附卷可參（見本院卷第8頁、第21頁、第44
頁），足認系爭車輛後保險桿及左後葉輪弧等處遭肇事車輛從後
追撞而受損，被告抗辯系爭車輛後保險桿無受損云云（見本院卷
第43頁）自不可採。依行政院所頒固定資產耐用年數表及固定資
產折舊率之規定，非運輸業用客車、貨車之耐用年數為5年，依
定率遞減法每年折舊1000分之369，另依營利事業所得稅查核準
則第95條第6項規定「固定資產提列折舊採用定率遞減法者，以1
年為計算單位，其使用期間未滿1年者，按實際使用之月數相當
於全年之比例計算之，不滿1月者，以1月計」。系爭車輛為自用
小客車，非運輸業用客車、貨車，於107年7月出廠，迄本件車禍
發生時即109年2月19日，已使用1年8月，則零件1萬1,229元扣除
折舊後之修復費用估定為5,342元（詳如附表之計算式），加計
無須折舊之鈑金4,950元、烤漆6,250元，系爭車輛回復原狀費用
為1萬6,542元（計算式：5,342+4,950元+6,250=1萬6,542）。是
原告請求被告賠償系爭車輛維修費用1萬6,497元及遲延利息未逾
原告得請求被告賠償範圍自有理由，應予准許。
中　　華　　民　　國　　111 　年　　6 　　月　　22　　日
                  桃園簡易庭  法  官  張明宏
以上為正本係照原本作成。
如不服本判決，應於送達後20日內，向本院提出上訴狀並表明上
訴理由，如於本判決宣示後送達前提起上訴者，應於判決送達後
20日內補提上訴理由書（須附繕本）。
如委任律師提起上訴者，應一併繳納上訴審裁判費。   
中　　華　　民　　國　　111 　年　　6 　　月　　22　　日
                              書記官  石曉芸
附表
折舊時間           金額
第1年折舊值        11,229×0.369=4,144
第1年折舊後價值    11,229-4,144=7,085
第2年折舊值        7,085×0.369×(8/12)=1,743
第2年折舊後價值    7,085-1,743=5,342
附錄：
一、民事訴訟法第436條之24第2項：
　  對於小額程序之第一審裁判上訴或抗告，非以其違背法令為
    理由，不得為之。
二、民事訴訟法第436條之25：
　  上訴狀內應記載上訴理由，表明下列各款事項：
　  ㈠原判決所違背之法令及其具體內容。
　  ㈡依訴訟資料可認為原判決有違背法令之具體事實。
三、民事訴訟法第471條第1項：（依同法第436條之32第2項規定
    於小額事件之上訴程序準用之）
    上訴狀內未表明上訴理由者，上訴人應於提起上訴後20日內
    ，提出理由書於原第二審法院；未提出者，毌庸命其補正，
    由原第二審法院以裁定駁回之。